臺灣苗栗地方法院刑事判決
111年度易字第272號
公  訴  人  臺灣苗栗地方檢察署檢察官
被      告  鄒泰麟


上列被告因侵占案件，經檢察官提起公訴（111年度調偵緝字第7
號），被告於準備程序中就被訴事實為有罪之陳述，經告知簡式
審判程序意旨，於聽取當事人之意見後，本院裁定以簡式審判程
序審理，判決如下：
    主  文
鄒泰麟犯侵占罪，處拘役貳拾日，如易科罰金，以新臺幣壹仟元
折算壹日。 
    犯罪事實及理由
一、本件犯罪事實、證據及應適用之法條，除下列補充外，其餘
    均引用檢察官起訴書之記載（如附件）。證據部分增列：被
    告鄒泰麟（下稱被告）於本院準備程序及審理時之自白、證
    人陳文城、陳嘉芬於警詢時之證述。
二、爰審酌被告逕將其向告訴人陳明立承租之房屋內、告訴人所
    有並提供予被告使用之電視櫃、電視、電視遙控器、冷氣（
    含室內及室外機）、冷氣遙控器、冰箱、洗衣機、床架、衣
    櫃等物侵占入己變賣予不知情之二手收購業者，顯然缺乏對
    他人財產權應予尊重之觀念，所為非是，考量被告所侵占之
    物價值，已與告訴人以新臺幣（下同）20萬元成立調解，有
    苗栗縣○○鎮○○○○○000○○○○○00號調解書1紙在卷可查（111年
    度調偵緝字第7號卷第15至16頁），兼衡被告於本院審理時
    自述為國中畢業之智識程度，幫朋友打工之經濟狀況，及未
    婚、未育有子女，與母親同住之生活狀況，自身有憂鬱、焦
    慮的情形，目前持續於身心科就診服藥中之健康狀況（本院
    卷第46至47頁），暨犯罪後坦承犯行之態度等一切情狀，量
    處如主文所示之刑，並依刑法第41條第1項前段規定，諭知
    易科罰金之折算標準。
三、沒收：
  ㈠按犯罪所得，屬於犯罪行為人者，沒收之；犯罪所得已實際
    合法發還被害人者，不予宣告沒收或追徵；宣告前二條（即
    第38條、第38條之1）之沒收或追徵，有過苛之虞、欠缺刑
    法上之重要性、犯罪所得價值低微，或為維持受宣告人生活
    條件之必要者，得不宣告沒收或酌減之，刑法第38條之1第1
    項前段、第5項及第38條之2第2項分別定有明文。
　㈡經查，被告本案之犯罪所得為侵占、變賣上開家具所獲得之6
    000元，惟被告已與告訴人以20萬元成立調解，業如前述，
    如被告能確實履行調解金額，已足以剝奪其本案之犯罪所得
    ，若被告未能履行，告訴人亦已取得強制執行名義，可對被
    告之財產聲請強制執行，已達沒收制度剝奪被告犯罪利得之
    立法目的，是本案倘再依刑法第38條之1第1項前段、第3項
    規定，諭知沒收被告上開犯罪所得，將使被告面臨雙重追償
    之不利益，顯有失公平正義，亦與刑法關於沒收部分立法意
    旨不符，容有過苛之虞，爰依刑法第38條之2第2項規定，認
    本案應無再行宣告沒收犯罪所得之必要，併予敘明。　　
四、依刑事訴訟法第273條之1第1項、第299條第1項前段，判決
    如主文。
五、本判決書係依刑事訴訟法第310條之2準用同法第454條第1、
    2項製作，犯罪事實、證據及應適用之法條，並得引用檢察
    官起訴書之記載。如不服本件判決，得自判決送達之日起20
    日內，以書狀敘述理由，提起上訴。
本案經檢察官馮美珊提起公訴，檢察官楊岳都到庭執行職務。
中    華    民    國   111    年    9     月    13    日
                  刑事第三庭  法  官  紀雅惠
以上正本證明與原本無異。
如不服本判決應於收受判決後20日內向本院提出上訴書狀，並應
敘述具體理由（均應附繕本）。告訴人或被害人如對本判決不服
者，應具備理由請求檢察官上訴，其上訴期間之計算係以檢察官
收受判決正本之日期為準。
中    華    民    國   111    年    9     月    13    日
                              書記官  陳信全
附錄本案論罪科刑法條： 
中華民國刑法第335條
意圖為自己或第三人不法之所有，而侵占自己持有他人之物者，
處5年以下有期徒刑、拘役或科或併科3萬元以下罰金。
前項之未遂犯罰之。
附件：
臺灣苗栗地方檢察署檢察官起訴書
                                    111年度調偵緝字第7號
　　被　　　告　鄒泰麟　
上列被告因侵占案件，已經偵查終結，認應該提起公訴，茲將犯
罪事實及證據並所犯法條分敘如下：
　　　　　　犯罪事實
一、鄒泰麟向陳明立承租位於苗栗縣○○鎮○○街00號3樓E室之房屋
    ，陳明立並提供家具供其使用。詎鄒泰麟竟意圖為自己不法
    之所有，基於侵占之犯意，於110年9月3日下午4時許，將屋
    內陳明立所提供之電視櫃、電視、電視遙控器、冷氣（含室
    內及室外機）、冷氣遙控器、冰箱、洗衣機、床架、衣櫃等
    物，以新台幣（下同）6000元之價格，變賣予不知情之二手
    收購業者林英銘。案經警據報後循線查獲。
二、案經陳明立訴由苗栗縣警察局竹南分局報告偵辦。
　　　　　　證據並所犯法條
一、證據及待證事實：
編號 證據名稱 待證事實  1 被告鄒泰麟於偵訊時之自白 本件犯罪事實。  2 證人陳明立於警詢及偵訊時之證述 本件犯罪事實。  3 證人林英銘於警詢及偵訊時之證述 被告將該屋內之電視櫃、電視、電視遙控器、冷氣（含室內及室外機）、冷氣遙控器、冰箱、洗衣機、床架、衣櫃等物，以6000元之價格出售予伊之事實。  4 房屋租賃契約、住宅租賃標的現況點交清單 證明被告租賃該屋時附有系爭家具之事實。  5 現場照片、監視器翻拍照片 佐證本件犯罪事實。 
二、核被告所為，係犯刑法第335條第1項侵占罪嫌。另請審酌雙
    方已達成和解，而量處適當之刑度。
三、依刑事訴訟法第251條第1項提起公訴。
　此　致
臺灣苗栗地方法院
中　　華　　民　　國　  111　 年　　5 　　月　　13　　日
　　　　　　　　　　　　　　　檢　察　官  馮美珊
本件證明與原本無異　
中　　華　　民　　國　　111　 年　　5   　月    26    日
                              書  記  官  鄭婷文